Inventaris van het archief van de Raad voor het Rechtsherstel, Dagelijks bestuur en secretariaat, Afdeling Beheer, Voorzieningen voor afwezigen en Voorzieningen voor rechtspersonen en Afdeling Onroerende goederen, 1945-1967
Nationaal Archief, Den Haag
- GEDELEGEERDE IN NEDERLAND VAN DE RAAD VOOR HET RECHTSHERSTEL IN INDONESIË, F.
  - Niet naar onderwerp ingedeelde stukken, F.1.
    - Agenda’s, notulen en overige vergaderstukken van de vergaderingen van het Bestuur van de Raad voor het Rechtsherstel in Indonesië., 1947 – 1950; 924-935; 11 pakken en 1 omslag
      - vergadering 1–10, notulen, 1947 mei 22 – juli 31, 924; omslag
      - vergadering 1–10, stukken 1-52, 1947 mei 22 – juli 31, 935
      - vergadering 11-20, stukken 53a-98, 1947 augustus 7 - oktober 16, 925
      - vergadering 21-28, stukken 99-147, 1947 oktober 23 - december 18, 926
      - vergadering 29-40, stukken 148-222, 1948 januari 2 - april 29, 927
      - vergadering 41-49, stukken 223-285, 1948 mei 7 – juli 8, 928
      - vergadering 50-61, stukken 286-334, 1948 juli 15 – september 30, 929
      - vergadering 62-73, stukken 323-388, 1948 oktober 7 – december 30, 930
      - vergadering 74-82, stukken 389-423, 1949 januari 6 – maart 31, 931
      - vergadering 83-89, stukken 424-461, 1949 april 11 – juli 18, 932
      - vergadering 90-96, stukken 462-492, 1949 augustus 1 – oktober 24, 933
      - vergadering 97-106, stukken 493-535, 1949 november 14 – 1950 maart 6, 934
    - Alfabetische onderwerpsklapper op de agenda’s en vergaderstukken van de vergaderingen van Raad voor het Rechtsherstel in Indonesië over de periode 1946-1950., c. 1952; 936; 1 deel
      Vervaardigd door J.G.A. ten Siethoff, voor eigen gebruik.
    - Notulen van het Dagelijks Bestuur van de Raad voor het Rechtsherstel in Indonesië, uitgeknipt en op onderwerp gerangschikt., 1947; 937; 1 omslag
    - Agenda van ingekomen en uitgaande brieven van de gedelegeerde., 1948 februari - 1950 juli; 938; 1 deel
    - Chronologisch geordende doorslagen van de uitgaande UA- en UD-brieven., 1948 februari – 1950 juli; 939-940; 2 pakken
      - algemeen: UA 2-330, 939
      - aan de directie in Batavia: UD 2-321, 940
    - Uitgaande regeringstelegrammen aan de Raad voor het Rechtsherstel in Indonesië, doorslagen., 1948 maart-mei; 941; 1 omslag
  - Naar onderwerp ingedeelde stukken, F.2.
    - Organisatie en personeel, F.2.1.
      - Besluiten van de Raad voor het Rechtsherstel in Indonesië tot benoeming en ontslag van gedelegeerden, plaatselijke vertegenwoordigers en beheerders., 1947-1949; 942; 1 omslag
      - Maandberichten (maandverslagen) van Raad voor het Rechtsherstel in Indonesië over de periode augustus 1948-juni 1949., 1948-1949; 943; 1 omslag
      - Financiering en betalingen van de Raad voor het Rechtsherstel in Indonesië in Nederland., 1948-1949; 944; 1 omslag
      - Innen in Nederland van gelden ten behoeve van Raad voor het Rechtsherstel in Indonesië., 1948-1950; 945; 1 omslag
      - Bemiddeling bij de personeelsvoorziening van Raad voor het Rechtsherstel in Indonesië., 1948-1950; 946; 1 omslag
      - Positie van de gedelegeerde in Nederland van de Raad voor het Rechtsherstel in Indonesië., 1948-1950; 947; 1 omslag
    - Rechtsverkeer in oorlogstijd, F.2.2.
      - Toestaan van uitbetalingen door Nederlandse reders aan Chinese schepelingen van uitkeringen krachtens de Zeeongevallenwet 1919., 1940-1941; 948; 1 omslag
        Dossier van de Commissie voor het Rechtsverkeer in Oorlogstijd te Batavia
      - Register van Naamloze Vennootschappen en andere rechtspersonen, in welker bestuur na 10 mei 1940 door de Commissie voor het Rechtsverkeer in Oorlogstijd (Corvo) werd voorzien, en/of welker zetel na die datum werd verplaatst, gedrukt, met toelichting over de bevoegdheden van de Corvo., 1941; 949; 1 deel
      - Saldilijsten en overzichten van bedrijven en tegoeden, in beheer genomen door de Commissie Rechtsverkeer in Oorlogstijd te Batavia., 1947; 950; 1 omslag
      - Informatieverstrekking aan de Raad voor het Rechtsherstel in Indonesië omtrent de voorgenomen verkoop van de Hout- en Bouwindustrie Sitoe-Goenoeng te Soekaboemi aan Heineken’s N.I. Bierbrouwerij Mij. in 1941-42., 1948; 951; 1 omslag
      - Bemiddelen bij het uitbetalen van vooroorlogse saldi bij de Algemene Volkscredietbank en de Postspaarbank en van waarborgsommen, gestort bij de Commissie voor het Rechtsverkeer in Oorlogstijd (Corvo) te Batavia., 1948-1950; 952; 1 omslag
    - Rechtsherstel en vijandelijk vermogen, F.2.3.
      - Verslag van besprekingen met de directie van het NBI over rechtsherstelaangelegenheden en het vijandelijk vermogen die voor Nederlands-Indië relevant zijn., 1947; 953; 1 stuk
      - Ordonnantie herstel rechtsverkeer en Besluit Vijandelijk Vermogen Nederlands-Indië, met lijst van tarieven., 1947-1948; 954; 1 pak
      - Circulaires van de Raad voor het Rechtsherstel in Indonesië, gestencild., 1947 oktober-1950 maart; 955; 1 pak
      - Opheffen van verplichtingen krachtens de Bevriezingsordonnantie 1945 en vaststellen van de eindtermijn voor het indienen van vorderingen en claims krachtens de Ordonnantie herstel rechtsherstel en het Besluit Vijandelijk Vermogen Nederlands-Indië., 1948-1950; 956; 1 omslag
      - Verstrekken van inlichtingen aan derden over rechtsherstel en vijandelijk vermogen in Indonesië., 1948-1950, 1963; 957; 1 omslag
        In 1963 zijn door J.G.A. ten Siethoff als secretaris van de Raad voor het Rechtsherstel nog inlichtingen verstrekt.
    - Rechtsherstel, F.2.4.
      - Notulen en vergaderstukken van een bespreking op 24 maart 1947 bijeenkomsten van de luitenant-Gouverneur-Generaal met vertegenwoordigers van het bedrijfsleven over ontwerp-Ordonnantie herstel rechtsverkeer., 958; 1 band
      - Teruggave krachtens art. 65 O.H.R. van tijdelijk in bezit genomen vermogensbestanddelen van Nederlands-Indische naamloze vennootschappen., 1947; 959; 1 omslag
      - Opzet van de effectenregistratie in Indonesië., 1947-1948; 960; 1 omslag
      - Nota over de verschillen tussen het Nederlandse en Indische rechtsherstel., c. 1948; 961; 2 stukken
      - Bemiddeling bij het verlenen van toestemming aan de NV Brocapharm te Batavia tot het houden van een aandeelhoudersvergadering., 1948; 962; 1 omslag
      - Bekendmaking van aanbevelingen voor het vervangen van verloren gegane testamenten., 1948-1949; 963; 1 omslag
      - Regeling voor het doen van liquidatieuitkeringen door Nederlands-Indische bankinstellingen., 1948-1949; 964; 1 omslag
      - Rechtsherstel ten aanzien van motorrijtuigen., 1947-1949; 965; 1 omslag
      - Bemiddeling bij de afwikkeling van nalatenschappen., 1948-1949; 966; 1 omslag
      - Afwikkeling van de terugzending van goederen, achtergelaten in de Tjihapit- en Kareëskamp te Bandoeng, aan in Nederland wonende eigenaren, met de NIBEG als intermediair., 1948-1950; 967; 1 omslag
      - Beheer en liquidatie van meubilair en huisraad, waarvan de eigenaren onbekend of aanwezig zijn., 1948-1950; 968; 1 omslag
      - Jurisprudentie op het gebied van het rechtsherstel Indonesië, bestaande uit beslissingen van Gedelegeerden Rechtsherstel in diverse plaatsen in Indonesië uit de periode oktober 1947 – oktober 1948, genummerd 1-68., 1949; 969; 1 omslag
    - Vijandelijk vermogen, F.2.5.
      - Bestemming van het Duits vijandelijk vermogen, waaronder effecten, in Indonesië., 1947-1948; 970; 1 omslag
      - Beheer van vijandelijke octrooien en merken in Indonesië., 1947-1949; 971; 1 omslag
      - Afgeven van no-enemyverklaringen en teruggave van vermogen aan Duitse en Oostenrijkse vijandelijke onderdanen en niet-ingezetenen., 1947-1950; 972-973; 1 pak en 1 omslag
        - algemeen, 1948-1949, 972; omslag
        - individuele gevallen, 1947-1950, 973; pak
      - Beheer en liquidatie van Japans vijandelijk vermogen., 1948; 974; 1 omslag
      - Afwikkeling der vooroorlogse contracten tussen Japan en Nederlands-Indië in Yen valuta., 1948; 975; 1 omslag
      - Behandeling van polissen van vijandelijke onderdanen, afgesloten bij buitenlandse verzekeringsmaatschappijen., 1948; 976; 1 omslag
      - Vorderingen op en positie van Marihat Sumatra Plantagen en Co. GmbH te Gera (Dld)., 1948; 977; 1 omslag
      - Bestemming van de ex-vijandelijke landbouwondernemingen in Nederlands-Indië (exvijlanboni)., 1948-1949; 978; 1 omslag
      - Opgaven van Duits vijandelijk vermogen in Nederlands-Indië ter invulling van de I.A.R.A.-questionnaires., 1948-1949; 979; 1 omslag
      - Verkoop van het aandelenpakket van de N.V. Electro-Import, voorheen filiaal Nederlands-Indië van de N.V. Nederlandse Siemens Maatschappij., 1948-1949; 980; 1 omslag
      - Vrijmaken van Indische effecten in Engeland aanwezig., 1948-1949; 981; 1 omslag
      - Vrijmaken van Indische vermogensbestanddelen in Zuid-Afrika aanwezig., 1948-1949; 982; 1 omslag
      - Erkenning van vorderingen op vijandelijk vermogen., 1947-1949; 983; 1 omslag
      - Behandeling van Italiaans vijandelijk vermogen., 1948-1949; 984; 1 omslag
      - Liquidatie van het Amsterdamse kantoor van W.B. Ledeboer & Compagnie te Makassar., 1948-1950; 985; 1 omslag
      - Beheer en liquidatie in Indonesië van vermogens van Duitse bedrijven en instellingen., 1948-1950; 986; 1 omslag
      - Doen van alimentatiebetalingen uit vijandelijk vermogen., 1949-1950, 1963; 987; 1 omslag
        In 1963 zijn door J.G.A. ten Siethoff als directeur van het Centraal Afwikkelingsbureau Duitse Schade-uitkeringen nog inlichtingen verstrekt.